【裁判字號】    97,訴,1304
【裁判日期】    970721
【裁判案由】    毒品危害防制條例
【裁判全文】
臺灣板橋地方法院刑事判決              97年度訴字第1304號
公  訴  人  臺灣板橋地方法院檢察署檢察官
被      告  乙○○
上列被告因違反毒品危害防制條例案件，經檢察官提起公訴（97
年度毒偵字第273號），本院依簡式審判程序，判決如下：
    主  文
乙○○施用第一級毒品，處有期徒刑壹年貳月，扣案之第一級毒
品海洛因包（合計淨重肆點肆肆公克）、海洛因殘渣袋拾壹只
內之第一級毒品海洛因殘渣（量微無法秤重）、第二級毒品甲基
安非他命玖包（驗餘合計毛重壹捌點陸壹公克），均沒收銷燬，
海洛因包裝袋只（共重壹點零陸公克）、海洛因殘渣袋拾壹只
、注射針筒壹支、紅色小布包壹個、甲基安非他命包裝袋玖只（
共重點壹伍公克），均沒收。
    事  實
一、乙○○前因施用第一級毒品案件，經本院以九十五年度一三
    二一號裁定施以強制戒治，於民國九十六年五月二十三日因
    停止其處分而釋放，於同年七月六日執行完畢。詎仍不知悔
    改，明知海洛因、甲基安非他命為毒品危害防制條例所列之
    第一級、第二級毒品，不得非法持有、施用，仍基於施用海
    洛因及甲基安非他命之犯意，於九十六年十一月二十四日晚
    間十時許，在臺北縣三重市○○○路十五巷二十二號，以玻
    璃球吸食器同時施用海洛因及甲基安非他命一次。嗣於同年
    月二十五日上午十一時十分許，在臺北縣三重市○○○路十
    五巷二十二號為警查獲，並扣得其所有供其施用之海洛因三
    包（合計淨重四點四四公克）、甲基安非他命九包（合計毛
    重十八點八二公克）、其所有施用所餘之海洛因殘渣袋十一
    只、其所有供其施用海洛因所用之注射針筒一支、分裝袋十
    七只、外出時掩飾海洛因、安非他命所用之紅色小布包一個
    。經採集其尿液送驗後，發現呈甲基安非他命、嗎啡陽性反
    應，始知上情。
二、案經臺北市政府警察局士林分局移送臺灣板橋地方法院檢察
    署檢察官偵查起訴。本院於準備程序進行中，乙○○就被訴
    事實為有罪之陳述，經告知簡式審判程序之旨，並聽取各當
    事人之意見後，本院合議庭裁定由受命法官獨任進行簡式審
    判程序。
    理  由
一、訊據被告乙○○就上揭犯罪事實於本院審理時自白不諱，其
    於九十六年十一月二十五日經警查獲後採集尿液鑑驗結果，
    確呈甲基安非他命及嗎啡陽性反應，有臺灣檢驗科技股份有
    限公司濫用藥物檢驗報告一紙在卷足證，扣案之白色粉末三
    包（合計淨重四點四四公克）、透明結晶九包（合計毛重十
    八點八二公克，取○點二一公克鑑驗，驗餘合計毛重一八點
    六一公克），經鑑驗後分別認係第一級毒品海洛因及第二級
    毒品甲基安非他命，有內政部警政署刑事警察局及法務部調
    查局鑑定書各一紙在卷可查，足認被告前揭自白與事實相符
    ，堪予採信。又扣案之海洛因殘渣袋十一只內之殘渣（量微
    無法秤重），被告供稱係因施用該包海洛因而尿液驗出嗎啡
    反應（九十七年七月二日簡式審判筆錄），上開殘渣袋內之
    殘渣確係第一級毒品海洛因，應可認定。被告前於九十二年
    間因施用第一級毒品案件，經本院以九十二年度毒聲字第二
    九四八號裁定送觀察、勒戒後，認有繼續施用毒品傾向，經
    本院以九十五年度一三二一號裁定施以強制戒治，於九十六
    年五月二十三日因停止其處分而釋放，於同年七月六日執行
    完畢，其於強制戒治執行完畢釋放後，五年內再犯毒品危害
    防制條例第十條之罪，與毒品危害防制條例第二十三條第二
    項之起訴條件符合，有臺灣高等法院被告前案紀錄表一份附
    卷可按。本案事證明確，被告犯行洵堪認定，自應依法論科
    。
二、核被告所為，係犯毒品危害防制條例第十條第一項、第二項
    之施用第一級毒品罪及第二級毒品罪。其於施用前後持有第
    一級毒品海洛因及持有第二級毒品安非他命之低度行為，應
    分別為施用之高度行為所吸收，均不另論罪。又被告同時施
    用海洛因及甲基安非他命，係一行為觸犯數罪名，為想像競
    合犯，應從一重之施用第一級毒品罪處斷。爰分別審酌被告
    前有違反著作權法及毒品前科，素行不佳，有前開前案紀錄
    表可參，於強制戒治執行完畢不久後旋復再犯本案，顯然先
    前所受保安處分之執行未收矯治、警惕之效，被告既無確實
    戒毒之決心，已難自拔，自應施以相當之刑罰，以期收教化
    之功能，兼衡其經查獲後自知事證明確而坦承施用犯行，且
    其施用毒品犯行所生危害，主要以自戕身心健康為主，對於
    他人生命、身體、財產等法益，尚未查得重大直接危害等一
    切情狀，量處如主文所示之刑，以示懲儆。
三、扣案之第一級海洛因三包（合計淨重四點四四公克）、海洛
    因殘渣袋袋十一只內之第一級毒品海洛因殘渣（量微無法秤
    重）、第二級毒品甲基安非他命九包（驗餘合計毛重一八點
    六一公克）為查獲之毒品，又被告自承上開毒品為其及同時
    查獲之甲○○共有，並供己施用之物，均應依毒品危害防制
    條例第十八條第一項規定諭知沒收銷燬。上開海洛因包裝袋
    三只、海洛因殘渣袋十一只、甲基安非他命包裝袋九只（最
    高法院九十六年度台上字第五五五一號判決參照）、分裝袋
    十七只、紅色小布包一個，均為被告及同時查獲之甲○○共
    有，供施用海洛因及甲基安非他命所使用之物，業據其供承
    在卷，爰均依刑法第三十八條第一項第二款之規定併予宣告
    沒收。
據上論斷，應依刑事訴訟法第273 條之1 第1 項、第299 條第1
項前段，毒品危害防制條例第10條第1 項、第2 項、第18條第1
項、第23條第2 項，刑法第11條前段、第55條、第38條第1 項第
2 款，判決如主文。
本案經檢察官靳開聖到庭執行職務
中    華    民    國    97    年    7     月    21    日
                  刑事第三庭  法  官  王偉光
上列正本證明與原本無異。
如不服本判決，應於判決送達後十日內檢附理由向本院提出上訴
狀（應附繕本），上訴於臺灣高等法院。
                              書記官  陳宥伶
中    華    民    國    97    年    7     月    21    日
附錄本案論罪科刑法條全文：
毒品危害防制條例第十條：
施用第一級毒品者，處六月以上五年以下有期徒刑。
施用第二級毒品者，處三年以下有期徒刑。


司法院資訊處製作；財團法人民間司法改革基金會備份。
